【裁判字號】    97,易,725
【裁判日期】    970521
【裁判案由】    竊盜
【裁判全文】
臺灣彰化地方法院刑事判決               97年度易字第725號
公  訴  人  臺灣彰化地方法院檢察署檢察官
被      告  乙○○
上列被告因竊盜案件，經檢察官提起公訴（97年度偵字第2131號
），本院判決如下：
    主  文
乙○○攜帶兇器竊盜，累犯，處有期徒刑捌月，扣案之電動起子
壹支、鐵剪貳支、螺絲起子壹支、中心衝壹支均沒收。又攜帶兇
器竊盜，累犯，處有期徒刑拾月，扣案之電動起子臺支、鐵剪貳
支、螺絲起子壹支、中心衝壹支均沒收。應執行有期徒刑壹年貳
月，扣案之電動起子臺支、鐵剪貳支、螺絲起子壹支、中心衝壹
支均沒收。
    犯罪事實
一、乙○○曾因竊盜案件，經本院以93年度易字第1188號判決判
    處有期徒刑4 月確定（第1 案）；且因施用第一、二級毒品
    案件，經本院以94年度訴字第473 號判決判處有期徒刑10月
    、7 月，定應執行有期徒刑1 年3 月確定（第2 案）；又因
    竊盜案件，經本院以94年度易字第1062號判決判處有期徒刑
    7 月確定（第3 案）；再因違反洗錢防制法案件，經本院以
    95年度訴字第103 號判決判處有期徒刑4 月確定（第4 案）
    ，上開2 、3 、4 案並經裁定應執行有期徒刑1 年10月確定
    ，且與上開第1 案接續執行，於民國95年11月23日假釋出監
    付保護管束，甫於96年7 月1 日假釋期滿未經撤銷，視為執
    行完畢。詎仍不知悔改，復基於意圖為自己不法所有之犯意
    ，分別為下列竊盜行為：(一)先於97年3 月2 日凌晨3 時許，
    攜帶可作為兇器使用之電動起子1 支、鐵剪2 支、螺絲起子
    1 支、中心衝1 支，至嘉義縣水上鄉忠和村68之18號旁，以
    該電動起子將螺絲鬆開之方式，竊取甲○○所有之車牌號碼
    2W-7181 號自用小客車之車牌2 面，得手後據為己有；(二)且
    於97年3 月2 日凌晨3 時30分許，攜帶上開電動起子1 支、
    鐵剪2 支、螺絲起子1 支、中心衝1 支，至嘉義市○區○街
    ○街與貴州街口，見丙○○所有之車牌號碼8000-NL 號自用
    小客車停放該處，即以上開中心衝擊破車窗玻璃，並以螺絲
    起子將音響飾板撬開抽出，而竊取丙○○所有之汽車音響1
    臺及NOKIA 牌行動電話1 支（手機序號：000000000000000
    號），得手後據為己有。嗣於同日凌晨5 時15分許，在彰化
    縣花壇鄉國道1 號202 公里南向處因超速違規為警查獲，並
    當場起獲上述車牌2 面、汽車音響1 臺及行動電話1 支（均
    已發還）。
二、案經內政部警政署國道公路警察局第三警察隊報請臺灣彰化
    地方法院檢察署檢察官偵查起訴。
    理  由
一、按被告以外之人於審判外之陳述，雖不符刑事訴訟法第159
    條之1 至第159 條之4 之規定，而經當事人於審判程序同意
    作為證據，法院審酌該言詞陳述或書面陳述作成時之情況，
    認為適當者，亦得為證據。當事人、代理人或辯護人於法院
    調查證據時，知有第159 條第1 項不得為證據之情形，而未
    於言詞辯論終結前聲明異議者，視為有前項之同意，刑事訴
    訟法第159 條之5 定有明文。查本案全部卷證，公訴人及被
    告均不爭執其證據能力，本院復衡以該等供述證據作成時之
    情況，應為適當，是可認後述所引用證據之證據能力均無疑
    義，合先敘明。
二、上開犯罪事實，業據被告乙○○於警詢、偵查中及本院審理
    時坦承不諱，且經證人即被害人甲○○於97年3 月2 日、丙
    ○○於97年3 月2 日警詢中證述屬實，並有贓物認領保管單
    2 紙附卷可稽，暨有上開電動起子1 支、鐵剪2 支、螺絲起
    子1 支、中心衝1 支扣案可資佐證，堪信被告前揭自白與事
    實相符。再按攜帶兇器竊盜，祇須行竊時攜帶具有危險性之
    兇器為已足，並不以攜帶之初有行兇之意圖為必要，此所謂
    兇器，其種類並無限制，凡客觀上足對人之生命、身體、安
    全構成威脅，具有危險性之兇器均屬之，且祇須行竊時攜帶
    此種具有危險性之兇器為已足，並不以攜帶之初有行兇之意
    圖為必要（最高法院62年臺上字第2489號判例、79年臺上字
    第5253號判例、93年度臺上字第526 號判決意旨可資參照）
    ，查被告在前揭地點行竊時，身上確均有攜帶上開電動起子
    1 支、鐵剪2 支、螺絲起子1 支、中心衝1 支等物品，而該
    等物品，或係尖型鋒利之物，或屬金屬製品質地堅硬，客觀
    上均足對人之生命、身體、安全造成危險，為可供兇器使用
    之物。綜上所述，本件事證明確，被告上開攜帶兇器竊盜之
    犯行均堪以認定，應依法論科。
三、核被告乙○○所為，均係犯刑法第321 條第1 項第3 款攜帶
    兇器竊盜罪。被告所犯上開2 次加重竊盜犯行，犯意各別，
    行為互殊，應予分論併罰。又被告有上開犯罪事實欄所載之
    前科紀錄，有臺灣高等法院被告前案紀錄表、臺灣彰化地方
    法院檢察署刑案資料查註紀錄表各1 份在卷可憑，其於有期
    徒刑執行完畢後，5 年內故意再犯本件有期徒刑以上之罪，
    均為累犯，應分別依刑法第47條第1 項之規定加重其刑。爰
    審酌被告有多次前科、素行不佳，及其犯罪之動機、目的、
    手段、所竊取財物之價值，暨犯後尚能坦承行竊之態度等一
    切情狀，分別量處如主文所示之刑，並定其應執行刑，以示
    懲儆。至被告攜至上開行竊地點之電動起子1 支、鐵剪2 支
    、螺絲起子1 支、中心衝1 支，均係被告所有之物，業據被
    告供明在卷，且係供被告為本案2 件竊盜犯罪使用，爰依刑
    法第38條第1 項第2 款併予宣告沒收。
據上論斷，應依刑事訴訟法第299 條第1 項前段，刑法第321 條
第1 項第3 款、第47條第1 項、第51條第5 款、第38條第1 項第
2 款，判決如主文。
本案經檢察官黃淑媛到庭執行職務。
中    華    民    國    97    年    5     月    21    日
                  刑事第一庭          法  官  郭麗萍
以上正本證明與原本無異。
如不服本判決，應於判決送達後10日內，向本院提出上訴書狀，
上訴書狀應「敘述具體上訴理由」，並按他造當事人之人數附繕
本。「切勿逕送上級法院」。
告訴人或被害人對於判決如有不服具備理由請求檢察官上訴者，
其上訴期間之計算係以檢察官收受判決正本之日期為準。
中    華    民    國    97    年    5     月    23    日
                                      書記官  張子涵
附錄本案論罪科刑法條全文：
中華民國刑法第321條
（加重竊盜罪）
犯竊盜罪而有左列情形之一者，處六月以上、五年以下有期徒刑
：
一、於夜間侵入住宅或有人居住之建築物、船艦或隱匿其內而犯
    之者。
二、毀越門扇、牆垣或其他安全設備而犯之者。
三、攜帶兇器而犯之者。
四、結夥三人以上而犯之者。
五、乘火災、水災或其他災害之際而犯之者。
六、在車站或埠頭而犯之者。
前項之未遂犯罰之。


司法院資訊處製作；財團法人民間司法改革基金會備份。
